臺灣臺北地方法院刑事裁定　
111年度聲字第717號
聲  請  人  臺灣臺北地方檢察署檢察官
受  刑  人  張炳洪





上列抗告人即受刑人因聲請定應執行刑並諭知易科罰金折算標準
案件，不服本院中華民國111年5月5日所為之111年度聲字第717
號裁定，提起抗告，本院裁定如下：
    主  文
抗告駁回。
    理  由
一、抗告意旨略以：本院111年度聲字第717號判處（按：應指定
    應執行刑裁定）有期徒刑9月過於嚴苛，為此不服提起上訴
    （按：應指抗告）等語。
二、按原審法院認為抗告不合法律上之程式或法律上不應准許，
    或其抗告權已經喪失者，應以裁定駁回之，但其不合法律上
    之程式可補正者，應定期間先命補正；抗告期間，除有特別
    規定外，為5日，自送達裁定後起算，刑事訴訟法第408條第
    1項、第406條前段分別定有明文。次按在監獄或看守所之被
    告，於上訴期間內向該管長官提出上訴書狀者，視為上訴期
    間內之上訴，刑事訴訟法第351條第1項亦定有明文，並依同
    法第419條於抗告程序準用之。又監獄、看守所（下稱監所
    ）與法院間無在途期間可言，是抗告人在監所，如向該監所
    長官提出抗告書狀，因不生扣除在途期間之問題，故必在抗
    告期間內提出者，始可視為抗告期間內之抗告；如逾期始向
    該監所長官提出抗告書狀，即不得視為抗告期間內之抗告，
    雖監所長官即日將抗告書狀轉送法院收文，因無扣除在途期
    間之可言，其抗告仍屬逾期（最高法院86年度台抗字第80號
    裁定意旨參照）。
三、經查，本件抗告人即受刑人張炳洪（下稱抗告人）因違反毒
    品危害防制條例數罪，經本院於民國111年5月5日以111年度
    聲字第717號裁定定應執行刑為有期徒刑9月，嗣該裁定經囑
    託抗告人所在之法務部矯正署臺北監獄長官送達，業於111
    年5月10日由抗告人親自簽名收受，有送達證書可稽（見本
    院卷第49頁），而合法送達於抗告人。又本案裁定抗告期間
    既無特別規定，依照上開說明，抗告期間應為5日，且無需
    扣除在途期間，是抗告人提起抗告之合法期間，即應自本案
    裁定合法送達翌日起算5日，於111年5月16日屆滿。惟抗告
    人卻遲至111年6月1日始向監所長官提出抗告書狀，此有該
    抗告書狀所蓋法務部矯正署臺北監獄德舍收狀登記章在卷可
    憑，堪認抗告人提起本件抗告逾期，不合法律上程式，且無
    從補正，應予駁回。
四、依刑事訴訟法第411條前段，裁定如主文。
中　　華　　民　　國　　111 　年　　6 　 月　　7 　 日
                  刑事第九庭    法　官  張谷瑛
以上正本證明與原本無異。
如不服本裁定，應於送達後5日內，向本院提出抗告狀。
                                書記官  黃詠嘉
中　　華　　民　　國　　111 　年　　6 　　月　　7 　　日